【裁判字號】    89,上訴,834
【裁判日期】    890808
【裁判案由】    偽造有價證券等
【裁判全文】
臺灣高等法院臺中分院刑事判決              民國八十九年度上訴字第八三四號
    上  訴  人
    即  被  告  戊○○
    指定辯護人  本院公設辯護人  乙○○
右上訴人因偽造有價證券等案件，不服臺灣臺中地方法院中華民國八十九年三月二十
三日第一審判決（民國八十七年度訴字第二二七六號，起訴案號：臺灣臺中地方法院
檢察署民國八十七年度偵字第一八九五五號），提起上訴，本院判決如左：
    主      文
原判決撤銷。
戊○○連續意圖供行使之用，而偽造有價證券，累犯，處有期徒刑年拾月。
偽造「忠霖興業股份有限公司」之印章貳枚及「丙○○」之印章壹枚、偽造如附表一
編號一、二、三、六、七所示之支票伍紙及偽造如附表二編號四、五所示之印文，均
沒收。
    事      實
一、戊○○前曾於民國八十三年間因詐欺及違反動產擔保交易法等案件，經台灣高等
    法院於八十四年十一月八日，分別以八十四年度上易字第四○五七號、第五一四
    七號各判處有期徒刑三年、二月確定，並以八十五年聲字第二一四號裁定其應執
    行有期徒刑三年，甫於八十七年六月十三日假釋期滿執行完畢。詎戊○○猶不知
    悔悟，復基於為自己不法所有之犯意，以及意圖供行使之用而偽造有價證券與行
    使偽造有價證券之概括犯意，先於八十七年（起訴書誤載為八十六年）七月底某
    日（起訴書誤認為八月十六日下午六時許），在位於台中市○○區○○路二段六
    一號一七樓「忠霖興業股份有限公司」（下稱忠霖公司）內，利用其住於忠霖公
    司之便，趁無人之際，竊取忠霖公司所有置於該公司抽屜內如附表一所示之空白
    支票共八紙；又戊○○為達其上開竊取之目的，於不詳時日，委由不詳處所某一
    不知情刻印店成年店員偽刻「忠霖公司」之印章二枚及其負責人「丙○○」之印
    章一枚，嗣並於不詳時、地偽蓋如附表二所示「忠霖公司」及「丙○○之印文於
    如附表一所示支票七紙（票號ＡＱ－0000000號之支票除外）上，足以生
    損害於「忠霖公司」及「丙○○」，復偽填如附表一編號一、二、三、六、七所
    示之發票日及金額於如附表一編號一、二、三、六、七所示之支票上，而連續偽
    造如附表一編號一、二、三、六、七所示支票五紙之有價證券；其後復先後於不
    詳時、地，將其已偽造完成如附表一所示票號ＨＴ－0000000號之支票交
    予案外人即其友人「楊先生」代為調現；並於八月十一日下午九時三十分許，至
    案外人己○○所經營位於台中市○○路二○○之二號之祥榮汽車租賃公司（下稱
    祥榮公司），向己○○租用轎車，而提出上開票號ＨＴ－0000000號之偽
    造有價證券支票一紙支付租金；且於不詳時日，在台中市提出票號為ＡＱ－00
    00000號之偽造有價證券支票一紙交與甲○○持往調借現金。而先後三次行
    使上開偽造之有價證券共三紙。嗣因己○○於八十七年九月二日將其所持上開票
    號ＨＴ－0000000號、到期日八十七年八月三十一日之支票提示後遭退票
    ，而該付款銀行之中興商業銀行（下稱中興銀行）通知丙○○，由丙○○聯絡執
    票人己○○並報警，循線於同日下午十一時許，在台中市○○路○段六一號一七
    樓之「忠霖公司」內逮捕戊○○，並當場自戊○○身上查獲如附表所示支票號碼
    為ＨＴ－0000000號、ＨＴ－0000000號、ＨＴ－0000000
    號及ＨＴ－0000000號之支票四紙後，而獲悉上情。嗣並因執票人黃炳南
    、武德珍等二人先後於所持票號ＨＴ－0000000號、ＡＱ－000000
    0號之支票到期後提示均遭退票，復查悉上情。
二、案經台中市警察局第四分局報請台灣台中地方法院檢察署檢察官偵查起訴。
    理      由
一、訊據上訴人即被告戊○○對於前揭時、地為警查獲，並自其身上查扣上開支票四
    紙，附表（編號一、二、三、六、七號、票號ＨＴ─0000000號、ＨＴ─
    0000000號、ＨＴ─0000000號、ＨＴ─0000000號、ＡＱ
    ─0000000號等四張支票之金額與日期均為其所填寫，前揭附表一編號一
    、三、七號三張支票並分別持交友人「楊先生」代為調現、支付汽車租用租金及
    交與甲○○持以調現，嗣各該支票均遭退票等情，供承不諱。但否認其有何竊盜
    、偽刻印章、偽造印文、偽造及行使偽造有價證券等犯行，辯稱：係案外人丁○○要其在警局及偵查中自承犯行，其於警局及偵查中才供稱上開支票確為其所竊
    取，及上開偽造有價證券等犯行，然上開支票實係因其曾投資忠霖公司四百二十
    萬元，並交付支票二紙予丁○○，然丁○○未能返還支票，從而將如附表一所示
    之支票借伊使用，上開支票並非其所竊取；又支票上「忠霖公司」及「丙○○」
    之印文均係丁○○蓋好後交其填寫金額及日期，其並無偽刻「忠霖公司」及「丙○○」之印章，以及偽蓋如附表二所示印文等情事；又丁○○分二次交付該支票
    時，有證人「楊俊明」見到丁○○交付上開支票予其收受；且證人甲○○於收受
    其交付之支票後，亦曾以電話向丁○○詢問該紙支票之票信；傳訊證人己○○、
    楊俊明及甲○○，足以證明其早已於八十七年七月底自丁○○處取得上開支票，
    並已分別於八月十六日前持向其等承租汽車以及委請代為調借現金，亦即足證丙○○於警局中所陳其係於八月十六日竊取如附表一所示之支票八紙等情，顯係誣
    指其犯罪，而其於警訊之自白亦有瑕疵，均無足採信；又忠霖公司於八十七年八
    月初業已遷移至台中市○○○路，是其不可能於該址竊取上開支票；另丁○○及
    丙○○等二人前後指述不一，且丙○○復陳稱該支票上之印章均係公司行文專用
    印章，足見其並無偽刻「忠霖公司」及「丙○○」之印章云云。惟查：
  (一)證人丁○○堅詞否認借予被告前揭附表一所列之空白支票八張又據丁○○證稱，
    被告交付之二張支票其中面額一百五十萬元之支票係用以調現，另一張二百五十
    萬元之支票係作為投資忠霖公司之資金，後來經查證該支票帳戶有跳票情形，要
    將支票返還與被告，但被告說看不起他，拒不取回支票，嗣該二張支票經提示亦
    皆遭退票，被告給忠霖公司同仁之印象很不好，八十七年五月份就搬進公司住後
    就不走了等語，核與被害人丙○○之指述相符，並有被害人提出之聯邦銀行嘉義
    分行面額分別為二百五十萬元、一百五十萬元之支票及退票單影本等在卷可稽。
    被告亦坦認上述二張支票即係其交與丁○○調現及投資忠霖公司者。查被告交付
    之前開支票其能否兌現被害人忠霖公司原已存疑嗣經徵信認有跳票情形，其後又
    均遭退票，則忠霖公司丙○○及丁○○等自不可能同意被告加入為該公司股東，
    更不可能由丁○○私下將忠霖公司支票借予被告使用。從而被告以其曾交付丁○○四百二十萬元以為投資，是丁○○方借予如附表一所示之支票云云置辯，不僅
    核與常情有違，且已顯見被告試圖矯飾犯行之情。
  (二)上訴人即被告對於右揭竊盜支票，偽刻印章、偽造印文從而偽造附表所示支票並
    分別持以行使等情，業經其於警訊及檢察官初訊時坦認甚詳，核與被害人丙○○
    之指述相符。並經證人己○○、林翠夏、黃炳南於警訊時陳明，復有票據掛失止
    付通知書、附表一編號一、三、七之支票及退票理由單，警方自被告身上查扣之
    附表一編號四、五已蓋好印章之空白支票二張、已蓋好印章並填妥金額、日期之
    附表一編號二、六所示之支票二張在卷佐證。被告謂其警訊及偵查中之陳述係聽
    從丁○○之指示始供認犯罪云云，核非有據，且偽造有價證券係重罪，被告自六
    十七年間起即前科纍纍若非其確有犯罪行為，亦不可能因他人之要求遽認自己犯
    罪，被告此部分之辯解顯違常理，應不足採。
  (三)次查若誠如被告所言上開支票確均係丁○○借予其使用等情，則如附表一所示之
    支票，均應係連號撕取交予被告，方合常理，惟觀諸如附表一所示之支票八紙中
    ，不僅非均屬連號，且係分別自支票二本中抽取使用等情，有如附表一所示（除
    編號八之支票一紙未扣案者外）之支票七紙及支票簿二本附卷足證，益見被告辯
    稱上開支票係丁○○所交付借予其使用云云，係屬卸飾之詞，無足採信；再者被
    告雖於原審調查中陳稱如附表一所示之支票均係由丁○○蓋好印章後分二次交予
    之，其始於其上填寫金額及日期等情，惟查支票號碼ＨＴ－0000000號及
    ＡＱ－0000000號之支票二紙上所載日期部分，卻均有於修改日期後補蓋
    「丙○○」之印文各一枚於其上之情，足見被告上開所辯，顯與事實不符而相矛
    盾，亦即被告辯稱上開支票係丁○○蓋好章後甫交付，並非其所竊取或偽造等情
    ，已無足採信。
  (四)又被告曾於八十八年八月十九日原審審理中陳稱，於號碼ＨＴ－0000000
    號之支票背面背書之黃炳南曾見丁○○交付上開支票予其收執云云，然查證人黃
    炳南於警局中曾陳稱，該紙支票係案外人林翠夏所交付用以支付貨款等語，足見
    被告辯稱確有人親見丁○○交付上開支票予其收執云云，已顯屬可疑；其後被告
    雖另陳稱，應係八十七年三月間自看守所出所，年約四十五歲，不知因何入所，
    住台中市○○路一○七巷六六號之三、一樓之證人「楊俊明」親見丁○○交付上
    開支票云云，惟經原審屢次傳拘證人「楊俊明」之結果，證人楊俊明均未到庭，
    且經原審分別函詢台灣台中看守所、台灣台中監獄及台灣台中監獄台中分監之結
    果，均查無被告所稱之「楊俊明」者，此有台灣台中監獄八十八年十月二十二日
    函、台灣台中看守所八十八年十一月二十三日函及台灣台中監獄台中分監八十九
    年二月九日函附之受刑人資料足證，是被告上開所辯，已委無足採；且觀台灣台
    中監獄上開函附之受刑人資料中雖有名為「楊嘉銘」者，惟「楊嘉銘」年約五十
    歲，且住台中縣東勢鎮○○街一一○號，是亦顯與被告戊○○所稱「楊俊明」者
    之年紀、住處均不同，是被告空言陳稱上情，顯係試圖延滯訴訟之詞，無足採信
    。
  (五)再被告雖另以證人甲○○曾於收受其交付之支票後，亦曾以電話向丁○○詢問該
    紙支票之票信，是亦足證上開支票均係丁○○所交付云云置辯，惟若依被告所稱
    ，證人甲○○係於收受支票後始以電話聯絡丁○○等情，則證人甲○○即非親見
    親聞丁○○交付上開支票予被告者，尚難證明被告上開所述為實；況本件偽造之
    支票發票人為忠霖公司丙○○，甲○○亦無向丁○○連絡之理。且經原審迭次傳
    拘證人「甲○○」之結果，證人甲○○均未到庭，是亦無從證明上開支票確非被
    告所竊取等情，亦即被告上開所言，顯係卸飾之詞，無足採信。
  (六)又被告雖復以丁○○及丙○○等二人前後指述不一，且丙○○復陳稱該支票上之
    印章均係公司行文專用印章，足見其並無偽刻「忠霖公司」及「丙○○」之印章
    云云置辯，然查證人丙○○已迭次於警局、偵查及原審調查中均陳稱，其未曾見
    過如附表一所示支票上「忠霖公司」及「丙○○」之印文，且該支票上之印章並
    非公司之行文專用章等語，此外復有台灣中小企業銀行忠明分行函附之「忠霖興
    業股份有限公司」及「丙○○」之支票印鑑章各一枚、中興商業銀行台中分行函
    附之變更前及變更後「忠霖興業股份有限公司」及「丙○○」之支票印鑑章在卷
    足證，而顯與如附表一所示支票上如附表二所示之印文有異，此外復查無證據足
    證證人丙○○確有上開支票上之「丙○○」之印章，從而證人丙○○所證上情，
    應為可採，亦即被告於警訊中自承竊取上開支票後，復於其上填載金額及日期，
    並偽造「忠霖公司」之印章二枚，並偽造如附表一編號一、二、三、六、七所示
    之有價證券與偽造如附表一編號四、五、八所示私文書，並繼而持附表一編號一
    、三、七、八之支票以行使等部分之自白，核與事實相符，應足採信；而被告於
    警局陳稱其同時竊取「丙○○」之印章一枚，並蓋用於上開支票上部分之自白，
    顯與事實不符，而表露被告於警訊中部分之自白，實為卸責矯飾之詞，委無足採
    。
  (七)再被告於原審調查中自承其於八十七年七月底即已取得上開支票，（見原審卷第
    二○一頁）雖其於警訊時供稱支票係於八十七年八月十六日竊取，並於八月十六
    日前持向證人己○○經營之汽車公司承租汽車等情，然查證人己○○於警局中證
    稱，被告係於八月十一日下午九時三十分許向其承租汽車使用等情，從而被告於
    警局中陳稱其係於八月十六日竊取上開支票等情部分之自白，即核與事實不符，
    而係被告企圖掩飾犯行所陳，無足採信，而無解於其上開竊盜及偽造有價證券犯
    行之成立。
  (八)又被告雖另以忠霖公司業已於八十七年八月初遷移至台中市○○○路，是其不可
    能於該址竊取上開支票云云置辯，惟查，被告既係於八十七年七月間竊取上開支
    票，已如上述，則被告上開所辯，已委無足採，且忠霖公司係於八十七年七月底
    至八月初間自台中市○○路之前址搬遷至台中市○○路新址，而被告在台中市○○路住進忠霖公司後直至忠霖公司搬遷仍住該處等情已據被害人丙○○，證人丁○○於本院陳明。尤足認上開忠霖公司之支票應係八十七年七月底忠霖公司搬遷
    之前為被告所竊取。至被害人丙○○於警訊中陳稱上開支票係八十七年八月十六
    日被竊，而其於八十七年九月二日之票據掛失止付通知單亦載明「大約八十七年
    八月下旬，公益路二段六十一號十七Ｆ（即忠霖公司地址）」遭竊。惟查丙○○
    係八十七年九月二日己○○向中興商銀提示ＨＴ─0000000號面額六萬元
    支票退票後經該銀行通知始知其支票被竊而掛失止付，至於何時失竊並不清楚，
    業經丙○○於偵查中陳明，是其於警訊所述及票據掛失止付所記載票據失竊時間
    並不確實，應以其後本院所述八十七年七月底被竊與被告自承八十七年七月底取
    得支票之時間較為相符而可信。
  (九)綜上所述，證人丁○○未曾交付如附表一所示之支票八紙予被告，並於其上蓋用
    「忠霖公司」及「丙○○」之印文等情，業據證人丁○○證述屬實，且核與被告
    於警局及偵訊中部分之自白相符，自應認為實，此外復有證人黃炳南、林翠夏、
    己○○證述在卷，並有自被告身上查獲之上開支票四紙及經執票人分別提示後均
    遭退票，號碼為ＨＴ－0000000號、ＨＴ－0000000號及ＡＱ－0
    000000號之支票影本三紙、退票理由單及票據掛失止付通知書附卷足參。
    本件事證明確，被告上開犯行，堪以認定。
二、被告偽造如附表二編號四、五所示之印文於如附表一編號四、五所示之支票二紙
    上，自均足生損害於忠霖公司及丙○○。核被告戊○○所為，係犯刑法第三百二
    十條第一項之竊盜罪、第二百零一條第一項之偽造有價證券罪。被告偽造附表二
    編號四、五所示「忠霖公司」及「丙○○」印文之犯行，應為偽造「忠霖公司」
    及「丙○○」印章之犯行所吸收。又被告偽造「忠霖公司」之印章二枚及「丙○○」之印章一枚，應係其上開偽造有價證券之階段行為；而被告偽造如附表二編
    號一、二、三、六、七所示之印文於如附表一編號一、二、三、六、七所示支票
    五紙上，分別係用以偽造上開有價證券，是應均係偽造有價證券之部分行為；又
    被告偽造號碼ＨＴ－0000000號、ＨＴ－0000000號及ＡＱ－00
    00000號支票三紙後，進而分別持以交付「楊先生」、祥榮公司及甲○○以
    為行使，其行使之低度行為均應為偽造之高度行為所吸收，均不另論罪。被告利
    用某刻印店之不知情成年人偽刻「忠霖公司」印章二枚及「丙○○」印章一枚，
    係屬間接正犯。被告所為五次偽造有價證券之行為，時間緊接，所犯罪名相同，
    顯係基於概括之犯意為之，為連續犯，爰依刑法第五十六條之規定，論以偽造有
    價證券罪一罪。又被告所犯前開竊盜罪及偽造有價證券罪二罪間，有方法結果之
    牽連關係，應依同法第五十五條之規定，從一較重之偽造有價證券罪處斷。被告
    戊○○前曾於八十三年間因詐欺及違反動產擔保交易法等案件，經台灣高等法院
    於八十四年十一月八日，分別以八十四年度上易字第四○五七號、第五一四七號
    各判處有期徒刑三年、二月確定，並以八十五年聲字第二一四號裁定其應執行有
    期徒刑三年，甫於八十七年六月十三日假釋期滿執行完畢，此有本院被告全國前
    案紀錄表在卷可按，其於五年以內再犯本件最重本刑為有期徒刑以上之罪，為累
    犯，應依刑法第四十七條之規定加重其刑。原審予以論科，固非無見，惟查被告
    偽造之附表一編號七台灣中小企業銀行ＡＱ─0000000號面額三十萬元之
    支票係持交甲○○調現，已迭據被告陳明，並有經甲○○背書轉讓之該支票影本
    在卷足憑，原審誤認被告持該支票支付安琪公司裝設電話之費用即有違誤。被告
    戊○○上訴意旨，否認犯罪，雖無理由，但原判決既有上述可議之處，自屬無可
    維持，應由本院將原判決撤銷改判。爰審酌被告素行不良，有前科表可按及其犯
    罪之手段、目的、犯罪所生損害匪淺，犯罪後仍試圖矯飾犯行，顯然不知悔悟之
    態度等一切情狀，量處如主文第二項所示之刑。扣案號碼為ＨＴ─000000
    0號及ＨＴ－0000000號之支票二紙，係屬偽造之有價證券，應依刑法第
    二百零五條之規定宣告沒收。至號碼ＨＴ－0000000號、ＨＴ－0000
    000號及ＡＱ－0000000號之支票三紙，雖均未扣案，惟因不能證明業
    已滅失，自亦應依同法第二百零五條之規定，宣告沒收。至偽造「忠霖公司」之
    印章二枚及「丙○○」之印章一枚，均係偽造之印章，雖未扣案，惟因不能證明
    業已滅失，應依刑法第二百十九條之規定宣告沒收。又偽造如附表二編號四、五
    所示之印文，係屬偽造之印文，應依刑法第二百十九條之規定宣告沒收。
三、公訴意旨另以：被告戊○○竊取上開如附表一編號四、五、八所示之支票後，分
    別偽蓋「忠霖公司」及「丙○○」之印文於上開支票上，因認被告另涉有偽造有
    價證券之犯行云云。惟按票據必要記載事項尚有欠缺，發票行為即未完成，該支
    票尚非有效之有價證券，惟若於尚未完成發票行為之支票上有金額之填載，因具
    有債權憑證之性質，應屬私文書，此有最高法院八十年度台上字第三三一一號判
    例可資參照。是查本件附表一編號四、五所示支票二紙，既僅蓋有「忠霖公司」
    及「丙○○」之印文，而缺乏票據其他應記載事項，且未有支票金額之填載，有
    上開支票二紙扣案足憑，自尚無成立偽造有價證券或偽造私文書犯行之餘地。另
    被告雖陳稱附表一編號八所示支票一紙，係業已填載金額及日期，並蓋上「忠霖
    公司」及「丙○○」印文後交予友人甲○○代為調現等情，惟查該紙支票既未扣
    案，且綜觀卷內所有證據，尚查無其他積極證據足證被告確已有偽蓋「忠霖公司
    」及「丙○○」之印文於該紙支票上等完成發票行為之事實，是尚非得以被告上
    開自白作為其確有偽造有價證券之唯一證據，亦即尚無證據證明被告有偽造如附
    表一編號八所示支票之有價證券、偽造「忠霖公司」及「丙○○」印文，抑或偽
    造私文書等犯行。此外復查無其他積極證據足資認定被告有公訴人所指上開偽造
    如附表一編號四、五、八所示支票三紙有價證券之犯行，原應為無罪之諭知，惟
    公訴意旨認此部份與前開已起訴論罪之偽造有價證券部分，有連續犯之裁判上一
    罪關係，爰不另為無罪之諭知，附此敘明。
據上論斷，應依刑事訴訟法第三百九十六條第一項前段、第三百六十四條、第二百九
十九條第一項前段，刑法第五十六條、第三百二十條第一項、第二百零一條第一項、
第五十五條、第四十七條、第二百零五條、第二百十九條，罰金罰鍰提高標準條例第
一項前段，判決如主文。
本案經檢察官庚○○到庭執行職務。
中      華      民      國     八十九     年      八      月     八     日
                                   臺灣高等法院臺中分院刑事第六庭
                                         審判長法  官  李  文  雄
                                               法  官  陳  嘉  雄
                                               法  官  龔  永  昆
右正本證明與原本無異。
如不服本判決應於收受送達後十日內向本院提出上訴書狀，其未述上訴之理由者並
得於提起上訴後十日內向本院補提理由書（均須按他造當事人之人數附繕本）。
                                               書記官  陳  麗  玉
中      華      民      國     八十九     年      八      月     九     日
刑法第二百零一條第一項：
意圖供行使之用，而偽造、變造公債票、公司股票或其他有價證券者，處三年以上十
年以下有期徒刑，得併科三千元以下罰金。
附表一：
┌──┬───────┬───┬──────┬────┬────┬────┐
│編號│ 付款人       │帳號  │票號        │ 發票日 │ 金額   │發票人  │
├──┼───────┼───┼──────┼────┼────┼────┤
│一  │ 中興商業銀行 │1850-5│ＨＴ0000000 │87.9.30 │35,000  │忠霖興業│
│    │              │      │            │        │        │股份有限│
│    │ 台中分行     │      │            │        │        │公司    │
│    │              │      │            │        │        │丙○○  │
├──┼───────┼───┼──────┼────┼────┼────┤
│二  │ 同右         │ 同右 │ＨＴ0000000 │87.9.30 │161,700 │ 同右   │
├──┼───────┼───┼──────┼────┼────┼────┤
│三  │ 同右         │ 同右 │ＨＴ0000000 │87.8.31 │60,000  │ 同右   │
├──┼───────┼───┼──────┼────┼────┼────┤
│四  │ 同右         │ 同右 │ＨＴ0000000 │        │        │ 同右   │
├──┼───────┼───┼──────┼────┼────┼────┤
│五  │ 同右         │ 同右 │ＨＴ0000000 │        │        │ 同右   │
├──┼───────┼───┼──────┼────┼────┼────┤
│六  │ 同右         │ 同右 │ＨＴ0000000 │87.9.5  │36,000  │ 同右   │
├──┼───────┼───┼──────┼────┼────┼────┤
│七  │台灣中小企業  │1783-2│ＡＱ0000000 │87.10.15│300,000 │ 同右   │
│    │銀行          │      │            │        │        │        │
├──┼───────┼───┼──────┼────┼────┼────┤
│八  │同右          │ 同右 │ＡＱ0000000 │        │        │ 同右   │
└──┴───────┴───┴──────┴────┴────┴────┘
附表二：
┌──┬───────┬───┬──────┬──────────────┐
│編號│ 付款人       │帳號  │票號        │（甲）忠霖公司之印文        │
│    │              │      │            │（乙）丙○○之印文          │
├──┼───────┼───┼──────┼──────────────┤
│一  │ 中興商業銀行 │1850-5│ＨＴ0000000 │（甲）一枚                  │
│    │              │   │            │（乙）二枚                  │
│    │ 台中分行     │      │            │                            │
│    │              │      │            │                            │
├──┼───────┼───┼──────┼──────────────┤
│二  │ 同右         │ 同右 │ＨＴ0000000 │（甲）一枚（乙）二枚        │
├──┼───────┼───┼──────┼──────────────┤
│三  │ 同右         │ 同右 │ＨＴ0000000 │（甲）一枚（乙）二枚        │
├──┼───────┼───┼──────┼──────────────┤
│四  │ 同右         │ 同右 │ＨＴ0000000 │（甲）一枚（乙）一枚        │
├──┼───────┼───┼──────┼──────────────┤
│五  │ 同右         │ 同右 │ＨＴ0000000 │（甲）一枚（乙）一枚        │
├──┼───────┼───┼──────┼──────────────┤
│六  │ 同右         │ 同右 │ＨＴ0000000 │（甲）一枚（乙）一枚        │
├──┼───────┼───┼──────┼──────────────┤
│七  │台灣中小企業  │1783-2│ＡＱ0000000 │（甲）一枚（乙）三枚        │
│    │銀行          │      │            │                            │
└──┴───────┴───┴──────┴──────────────┘
                                                                        Ｉ


司法院資訊處製作；財團法人民間司法改革基金會備份。
